臺灣基隆地方法院刑事判決　　　　　　　 96年度訴字第627號
公　訴　人　臺灣基隆地方法院檢察署檢察官
被　　　告　乙○○
上列被告因毒品危害防制條例案件，經檢察官提起公訴（96年度
毒偵字第1472號）本院審理時以言詞追加起訴（96年度毒偵字第
1744號），被告於準備程序進行中，就被訴事實為有罪之陳述，
經本院合議庭裁定由受命法官獨任進行簡式審判程序，判決如下
：
    主  文
乙○○施用第一級毒品，累犯，處有期徒刑柒月；又施用第一級
毒品，累犯，處有期徒刑柒月，應執行有期徒刑拾壹月。
    事  實
一、乙○○有下列前案紀錄，及施用毒品違反毒品危害防制條例
    執行觀察、勒戒、強制戒治之紀錄：
  (一)前因傷害案件，經本院以91年度易字第218 號判處應執行有
    期徒刑4 月確定，於民國92年2 月11日易科罰金執行完畢（
    構成累犯）。
  (二)又因施用第一級毒品海洛因案件，經觀察、勒戒後，認無繼
    續施用毒品之傾向，於92年10月3 日釋放出所，並經臺灣基
    隆地方法院檢察署檢察官於92年10月6 日，以92年度毒偵緝
    字第93號不起訴處分確定。
  (三)又因施用第一級毒品海洛因案件，經本院於94年1 月7 日，
    以93年度訴字第868 號判處有期徒刑7 月確定，於94年10月
    20日執行完畢（構成累犯）。
  (四)復因施用第一級毒品海洛因案件，經本院於94年5 月24日，
    以94年度訴字第281 號判處有期徒刑7 月，嗣上訴，經臺灣
    高等法院於94年8 月5 日，以94年度上訴字第2096號將原判
    決撤銷，改判處有期徒刑9 月，再上訴，經最高法院於94年
    11月17日，以94年度台上字第6433號駁回上訴而判決確定。
  (五)再因施用第二級毒品安非他命案件，由臺灣基隆地方法院檢
    察署檢察官聲請簡易判決處刑，經本院於94年6 月2 日，以
    94年度基簡字第288 號判決，判處有期徒刑5 月確定，與上
    述(四)所示案件，經本院裁定應執行有期徒刑1 年確定，甫於
    96年4 月30日縮短刑期執行完畢（構成累犯）。
二、乙○○仍不知悔改，於前揭觀察、勒戒執行完畢釋放後5 年
    內，詎其猶不知戒除施用毒品惡習，復分別基於施用第一級
    毒品海洛因之犯意，為下列施用第一級毒品之犯行：(一)於96
    年5 月29日下午在其位於基隆市○○區○○路656 巷71弄61
    號住處，以將海洛因摻入香菸點燃吸食之方式，非法施用第
    一級毒品海洛因1 次，嗣於96年5 月30日下午2 時許，因其
    為列管毒品調驗人口，為警通知到場採集其尿液送驗，結果
    呈嗎啡陽性反應；(二)於96年6 月20日早上在其位於上址住處
    ，以上述施用毒品海洛因方式，非法施用第一級毒品海洛因
    1 次，於同年月23日晚間7 時20分許，在基隆市○○區○○
    路與信七路口為警查獲，嗣經其同意採集其尿液送驗結果，
    呈嗎啡陽性反應，而悉上情。
三、案經基隆市警察局第二分局、第一分局分別報告臺灣基隆地
    方法院檢察署檢察官偵查起訴及檢察官當庭言詞追加起訴。
    理  由
壹、程序事項：
一、按「有左列情形之一者，為相牽連之案件：一一人犯數罪者
    。二數人共犯一罪或數罪者。三數人同時在同一處所各別犯
    罪者。四犯與本罪有關係之藏匿人犯、湮滅證據、偽證、贓
    物各罪者」，刑事訴訟法第7 條定有明文。又於第一審辯論
    終結前，得就與本案相牽連之犯罪或本罪之誣告罪，追加起
    訴，同法第265 條第1 項亦載之甚詳。茲檢察官就被告另犯
    施用毒品海洛因（一人犯數罪），於辯論終結前，具狀向本
    院追加起訴，於法尚無不合。
二、本件被告乙○○所犯者非為死刑、無期徒刑、最輕本刑為3
    年以上有期徒刑之罪或高等法院管轄第一審案件，其於準備
    程序進行中，先就被訴事實為有罪之陳述，經告知其簡式審
    判程序之旨，並聽取公訴人、被告之意見後，本院依刑事訴
    訟法第273 條之1 第1 項之規定，裁定由受命法官獨任進行
    簡式審判程序，合先敘明。
貳、實體部分：
一、上開時間、地點分別施用第一級毒品海洛因之犯罪事實，業
    經被告於本院準備程序及審理時自白不諱，且被告於96年5
    月30日、同年6 月23日為警所採集之尿液，經送檢驗結果，
    均確呈施用第一級毒品海洛因代謝後之鴉片類陽性反應（上
    揭事實二、(一)所示之犯行，於查獲時所採集之尿液中嗎啡成
    分高達1185ng/ml ；又上揭事實二、(二)所示之犯行，於查獲
    時所採集之尿液中嗎啡成分高達5040ng/m）乙節，此有基隆
    市警察局第二分局96年5 月30日、基隆市警察局第一分局96
    年6 月23日之偵辦毒品案件尿液檢體對照表、臺灣檢驗科技
    股份有限公司、臺灣尖端先進生技醫藥股份有限公司分別於
    96年6 月8 日、96年7 月4 日之濫用藥物檢驗報告各1 件附
    卷可稽，足資佐證被告自白與事實相符，堪以採信。又被告
    有如事實欄一、記載之前案紀錄及關於施用毒品觀察、勒戒
    、強制戒治事實等情，亦有臺灣高等法院被告前案紀錄表、
    刑案資料查註紀錄表及全國施用毒品案件紀錄表各1 份存卷
    可參。綜上所陳，被告於前次觀察、勒戒於92年10月3 日釋
    放執行完畢，5 年內又先後於96年5 月29日、96年6 月20日
    ，分別施用第一級毒品海洛因各1 次，罪證明確，犯行洵堪
    認定，自應依法論科。
二、論罪科刑：
  (一)按海洛因係毒品危害防制條例第2 條第2 項第1 款所定之第
    一級毒品，被告於觀察、勒戒執行完畢釋放後5 年內，分別
    於上揭時間、地點予以施用2 次，核其所為，均係犯毒品危
    害防制條例第10條第1 項之施用第一級毒品罪。其分別持有
    第一級毒品海洛因係供施用，其分別持有第一級毒品之低度
    行為為施用第一級毒品之高度行為所吸收，不另論罪。又被
    告其所犯上開2 罪犯意各別，行為互殊，自應予以分論併罰
    。
  (二)又刑法修正施行後之多次施用毒品犯行，除符合接續犯之要
    件外，則應一罪一罰（最高法院96年度第９次刑事庭會議決
    議意旨參照）。茲被告先後於96年96年5 月29日、96年6 月
    20日，各施用第一級毒品海洛因1 次，時間相距非短，並不
    符合接續犯之要件，應各論以一罪，予以分論併罰。
  (三)被告有事實欄所載之前案紀錄暨科刑執行情形，有臺灣高等
    法院被告前案紀錄表在卷可稽，其於受有期徒刑之執行完畢
    後，5 年內故意再犯有期徒刑以上之本罪，為累犯，所犯上
    開2 罪，均應依刑法第47條第1 項之規定加重其刑。
  (四)爰審酌被告經觀察、勒戒後，竟未戒除毒癮之惡習，而再三
    施用毒品，顯認缺乏戒斷決心，然其所為僅屬戕害自身之行
    為，未侵犯其他法益，且其於本院審理中坦認犯行，且被告
    為戒除毒癮，已按照醫師囑咐服美沙酮藥控制戒斷症狀及其
    他一切情狀，各量處如主文所示之刑，並定其應執行之刑，
    以示懲儆。
據上論斷，應依刑事訴訟法第265 條第1 項、第273 條之1 第1
項、第299 條第1 項前段，毒品危害防制條例第10條第1 項，刑
法第11條前段、第47條第1 項、第51條第5 款，判決如主文。
本案經檢察官甲○○到庭執行職務。
中　　華　　民　　國　　96　　年　　12　　月　　24　　日
                  刑事第三庭法  官  黃永定
以上正本證明與原本無異。
對於本件判決如有不服，應於收受送達後10日內，向本院【臺灣
基隆地方法院】提出上訴書狀，上訴於臺灣高等法院，並按他造
當事人之人數附具繕本。上訴書狀應敘述具體理由，上訴書狀未
敘述上訴理由者，應於上訴期間屆滿後20日內補提理由書於本院
【臺灣基隆地方法院】。
中　　華　　民　　國　　96　　年　　12　　月　　24　　日
                            書記官  劉珍珍
附錄論罪法條：
毒品危害防制條例第10條第1 項
I施用第一級毒品者，處6 月以上5 年以下有期徒刑。
